臺灣臺南地方法院刑事判決　　　　　　　 96年度易字第469號
公　訴　人　臺灣臺南地方法院檢察署檢察官
被　　　告　乙○○
選任辯護人　江信賢律師
　　　　　　蔡麗珠律師
　　　　　　曾靖雯律師
上列被告因贓物案件，經檢察官提起公訴（九十五年度偵字第一
一八八五號），被告就犯罪事實為有罪之陳述，本院裁定進行簡
式審判程序，判決如下：
    主  文
乙○○連續故買贓物，累犯，處有期徒刑陸月，如易科罰金，以
參佰元折算壹日。
    事  實
一、乙○○先前於民國九十三年間因違反毒品危害防制條例案件
    ，經本院裁定有期徒刑十一月確定，並於九十三年十二月四
    日執行完畢。詎不知悔改，基於故買贓物之概括犯意，在其
    所經營位於臺南市○○區○○路四三二號之資源回收場內，
    先後為下列故買贓物之行為：
  (一)於民國九十五年六月十一日上午某時，明知林家慶、黃加財
    攜來兜售之銅製香爐一個，係為贓物（該銅製香爐係位於臺
    南市○○區○○路七段三十號之「保聖堂」，由己○○所管
    領，而於同日上午八時許遭林家慶、黃加財竊取之物），仍
    以新臺幣（下同）二千餘元之價格，向林家慶、黃加財購買
    該銅製香爐。
  (二)於九十五年六月十一日中午某時，明知林家慶、黃加財攜來
    兜售之銅製香爐一個，係為贓物（該銅製香爐係位於臺南市
    安南區○○路○段二十號之「濟世宮」，由丁○○所管領，
    而於同日遭林家慶、黃加財竊取之物），仍以二千餘元之價
    格，向林家慶、黃加財購買該銅製香爐。
  (三)於九十五年六月二十日上午某時，明知林家慶、黃加財攜來
    兜售之銅製香爐一個，係為贓物（該銅製香爐係位於臺南縣
    七股鄉竹橋村三五號旁「慶善宮」，由甲○○所管領，而於
    同日凌晨遭林家慶、黃加財竊取之物），仍以二千餘元之價
    格，向林家慶、黃加財購買該銅製香爐。
  (四)於九十五年六月二十日上午某時，明知林家慶、黃加財攜來
    兜售之銅製香爐一個，係為贓物（該銅製香爐係位於臺南縣
    七股鄉竹橋村一三０號旁「城隍廟」，由丙○○所管領，而
    於同日凌晨遭林家慶、黃加財竊取之物），仍以二千餘元之
    價格，向林家慶、黃加財購買該銅製香爐。
二、嗣因林家慶、黃加財上開竊盜行為經警查獲，而循線查獲上
    情。
三、案經臺南市警察局第三分局報請臺灣臺南地方法院檢察署檢
    察官偵查起訴。
    理  由
一、本件係經被告乙○○於準備程序當庭表示認罪，而經本院裁
    定以簡式審判程序加以審理，依據刑事訴訟法第二百七十三
    條之二、同法第一百五十九條第二項之規定，不適用傳聞法
    則有關限制證據能力之相關規定，合先敘明。
二、訊據被告對於上揭犯罪事實均坦承不諱，核與證人林家慶於
    警詢、偵訊及證人黃加財、薛麗惠、丁○○、甲○○、丙○
    ○於警詢之陳述情節相符，並有「經查證後竊案地點一覽表
    」及「經查證後銷贓場所一覽表」各一份可稽（見警卷第二
    一頁至第二三頁），事證明確，被告犯行洵堪認定。
三、核被告所為，係犯刑法第三百四十九條第二項之故買贓物罪
    。按刑法第二條第一項規定：「行為後法律有變更者，適用
    行為時之法律。但行為後之法律有利於行為人者，適用最有
    利於行為人之法律」，被告行為後，刑法第五十六條連續犯
    之規定，業於九十四年二月二日修正公布刪除，並於九十五
    年七月一日施行，刪除連續犯之規定，雖非犯罪構成要件之
    變更，但顯已影響行為人刑罰之法律效果，自屬法律有變更
    ，依修正施行後刑法第二條第一項規定，比較新、舊法結果
    ，仍應適用較有利於被告之行為時法律即修正施行前之刑法
    論以連續犯（最高法院九十五年第八次刑事庭會議決議參照
    ），是被告先後四次故買贓物之犯行，時間緊接、方法相同
    ，且犯罪構成要件亦相同，顯係基於概括犯意反覆實施，為
    連續犯，又被告曾於九十三年間因違反毒品危害防制條例案
    件，經本院裁定有期徒刑十一月確定，並於九十三年十二月
    四日執行完畢，有臺灣高等法院被告前案紀錄表可憑，其受
    有期徒刑執行完畢，五年以內再故意犯本件有期徒刑以上之
    罪，則依修正前後之刑法第四十七條規定，均構成累犯，是
    修正後之刑法第四十七條規定對被告而言，並無有利之情形
    ，故經綜合比較，應依刑法第二條第一項前段規定，依修正
    前刑法第五十六條連續犯之規定論以一罪，並加重其刑，且
    依修正前刑法第四十七條規定，論以累犯，並遞加重其刑。
四、爰審酌被告貪圖不法利益，故買贓物，增加追贓之困難性，
    並促加財產犯罪之發生率，造成被害人財產上之損害，然念
    其犯後尚知坦承犯行，犯後態度尚非欠佳等一切情狀，量處
    如主文所示之刑，又被告行為後，刑法第四十一條第一項前
    段易科罰金之規定業修正變更為：「犯最重本刑為五年以下
    有期徒刑以下之刑之罪，而受六個月以下有期徒刑或拘役之
    宣告者，得以新臺幣一千元、二千元或三千元折算一日，易
    科罰金。」但依據修正前刑法第四十一條第一項前段易科罰
    金及修正前罰金罰鍰提高標準條例第二條前段（現已刪除）
    規定，被告行為時易科罰金折算標準，係以銀元一百元即新
    臺幣三百元以上、銀元三百元即新臺幣九百元以下折算一日
    ，則比較修正前後易科罰金折算標準，當以修正前之規定，
    較有利於被告，本件應依刑法第二條第一項前段，依修正前
    刑法第四十一條第一項前段及修正前罰金罰鍰提高標準條例
    第二條規定，諭知其易科罰金之折算標準。
據上論斷，應依刑事訴訟法第二百七十三條之一第一項、第二百
九十九條第一項前段，刑法第三百四十九條第二項、第四十七條
，修正前刑法第四十一條第一項前段，修正前罰金罰鍰提高標準
條例第二條，刑法施行法第一條之一第一項，判決如主文。
本案經檢察官戊○○到庭執行職務
中　　華　　民　　國　　96　　年　　6 　　月　　20　　日
                        刑事第十一庭　法  官　陳威龍
以上正本證明與原本無異。
如不服本判決，應於收受送達後10日內向本院提出上訴書狀（應
附繕本）。
　　　　　　　　　　　　　　　　　　　書記官　鄭吉裕
中　　華　　民　　國　　96　　年　　6 　　月　　20　　日
附錄論罪科刑法條：
中華民國刑法第349條第2項：
搬運、寄藏、故買贓物或為牙保者，處 5 年以下有期徒刑、拘役
或科或併科1千元以下罰金。
